【裁判字號】    97,訴,190
【裁判日期】    970402
【裁判案由】    偽造文書等
【裁判全文】
臺灣臺南地方法院刑事判決               97年度訴字第190號
公  訴  人  臺灣臺南地方法院檢察署檢察官
被      告  甲○○
上列被告因偽造文書等案件，經檢察官提起公訴（96年度偵字第
8314號），被告於準備程序中就被訴事實為有罪之陳述，本院合
議庭裁定由受命法官獨任進行簡式審判程序，判決如下：
    主  文
甲○○收受贓物，累犯，處有期徒刑參月，減為有期徒刑壹月又
拾伍日，如易科罰金，以新臺幣壹仟元折算壹日；又犯如附表所
示之罪，均累犯，各處如附表所示之刑，各減為如附表所示之刑
，如易科罰金，均以新臺幣壹仟元折算壹日，偽造「乙○○」署
押肆枚均沒收。應執行有期徒刑陸月，如易科罰金，以新臺幣壹
仟元折算壹日，偽造「乙○○」署押肆枚均沒收。
    事實及理由
一、甲○○前因竊盜案件，經臺灣高等法院臺南分院判處有期徒
    刑十一月確定，於民國九十四年十二月一日縮刑期滿執行完
    畢，猶不知悔改，明知蔡瑞珍（檢察官另案偵辦中）於九十
    六年三月二十日十五時許，在臺南縣永康市○○路上之優加
    力加油站前所交付之如附表所示乙○○信用卡及身分證，均
    係來路不明之贓物，竟仍予收受，並基於與蔡瑞珍共同盜刷
    信用卡詐取不當利益之犯意，先找來與其等亦有共同犯意聯
    絡，惟真實姓名、年籍均不詳，綽號「小倩」之成年女子，
    而先後於附表編號一、五、六所示時間，由甲○○駕駛其所
    有之車號7H－8897號自小客車搭載蔡瑞珍及「小倩」前往如
    附表編號一、五、六所示地點，推由「小倩」冒用乙○○名
    義刷卡消費，並在信用卡簽帳單上持卡人簽名欄內偽造乙○
    ○之簽名確認該筆消費之簽帳單，復將該簽帳單交付如附表
    編號一、五、六所示商家員工，表示乙○○已確認該筆消費
    ，足以生損害於乙○○及華僑商業銀行、新光商業銀行及中
    國信託商業銀行對於信用卡管理之正確性，並詐騙如附表編
    號一、五、六所示財物得手。嗣又於如附表編號二、三、四
    、七所示時間，一同乘坐甲○○所駕駛之前述車輛，前往如
    附表編號二、三、四、七所示之地點，推由「小倩」持該信
    用卡入店冒用乙○○名義刷卡消費，惟因信用卡無法使用致
    交易失敗，故未詐騙財物得手。
二、上開犯罪事實有下列證據可資證明：
(一)被告甲○○於警詢、偵查及本院審理時之自白。
(二)證人乙○○、劉士銑於警詢中之證詞。
(三)卷附臺灣新光商業銀行爭議交易明細表、華僑商業銀行損失
    明細表、中國信託商業銀行冒用明細表、臺灣新光商業銀行
    函、華僑商業銀行函各一件、信用卡簽帳單四紙及監視錄影
    翻拍照片六幀。
三、核被告甲○○所為，分別係犯刑法第三百四十九條第一項之
    收受贓物罪、同法第二百十六條、第二百十條之行使偽造私
    文書罪、同法第三百三十九條第一項之詐欺取財既遂罪及同
    法第三百三十九條第三項、第一項之詐欺取財未遂罪。被告
    所犯如附表所示之犯行與另案被告蔡瑞珍及姓名、年籍不詳
    ，綽號「小倩」之成年女子間，分別有犯意聯絡及行為分擔
    ，均為共同正犯。其所犯如附表編號一、五、六所示之偽造
    私文書之低度行為，為其行使偽造私文書之高度行為所吸收
    ，另偽造署押則為偽造私文書之部分行為，均不另論罪。被
    告所犯如附表編號一、五、六部分犯行係以一行為同時觸犯
    行使偽造私文書及詐欺取財之犯行，為想像競合犯，應依刑
    法第五十五條之規定，從一重之行使偽造私文書罪處斷。被
    告於家樂福股份有限公司中華店及大利嘉生活館內兩度盜刷
    購物，係基於同一購物機會接續而為，應僅論以一罪。被告
    所犯之行使偽造私文書及詐欺取財未遂等罪，犯意各別，侵
    害之法益不同，應予分論併罰。又被告有如前述前案科刑及
    執行紀錄，有臺灣高等法院被告前案紀錄表附卷可憑，其於
    受有期徒刑執行完畢後五年以內故意再犯上開有期徒刑以上
    之罪，均為累犯，各應依法加重其刑；其所犯如附表編號二
    、三、四、七所示之詐欺取財未遂罪，則按既遂罪之刑減輕
    之，並依法先加後減之。爰審酌被告犯行之動機、目的係為
    貪圖不勞而獲，暨其盜刷之次數、金額、所生危害及犯後坦
    承犯行等一切情狀，分別量處如主文及附表所示之刑。另被
    告本件犯罪之時間均發生在九十六年四月二十四日前，所犯
    罪名及宣告刑均符合中華民國九十六年罪犯減刑條例減刑要
    件，均應依同條例第二條第一項第三款規定減其刑二分之一
    ，並定應執行刑及諭知易科罰金之折算標準。
四、如附表編號一、五、六所示盜刷之信用卡簽帳單上持卡人簽
    名欄內偽造之「乙○○」署押共四枚，不問屬於犯人與否，
    均應依刑法第二百十九條規定宣告沒收之。
據上論斷，應依刑事訴訟法第二百七十三條之一第一項、第二百
九十九條第一項前段、第三百十條之二、第四百五十四條，刑法
第二十八條、第三百四十九條第一項、第二百十六條、第二百十
條、第三百三十九條第一項、第三項、第五十五條、第四十七條
第一項、第二十五條第二項、第四十一條第一項前段、第二項、
第二百十九條、第五十一條第五款，刑法施行法第一條之一，中
華民國九十六年罪犯減刑條例第二條第一項第三款、第七條，判
決如主文。
本案經檢察官丙○○到庭執行職務。
中    華    民    國    97    年    4     月    2     日
                  刑事第六庭    法  官  孫淑玉
以上正本證明與原本無異。
如不服本判決應於收受本判決後10日內向本院提出上訴書狀，並
應敘述具體理由。如未敘述上訴理由者，應於上訴期間屆滿後20
日內向本院補提理由書狀（均須按他造當事人之人數附繕本）「
切勿逕送上級法院」。
                                書記官  馬愛君
中    華    民    國    97    年    4     月    2     日
附錄本案論罪科刑法條：
中華民國刑法第210條
（偽造變造私文書罪）
偽造、變造私文書，足以生損害於公眾或他人者，處5年以下有
期徒刑。
中華民國刑法第216條
（行使偽造變造或登載不實之文書罪）
行使第210條至第215條之文書者，依偽造、變造文書或登載不實
事項或使登載不實事項之規定處斷。
中華民國刑法第339條
（普通詐欺罪）
意圖為自己或第三人不法之所有，以詐術使人將本人或第三人之
物交付者，處5年以下有期徒刑、拘役或科或併科1千元以下罰金
。
以前項方法得財產上不法之利益或使第三人得之者，亦同。
前二項之未遂犯罰之。
中華民國刑法第349條
（普通贓物罪）
收受贓物者，處 3 年以下有期徒刑、拘役或 5 百元以下罰金。
搬運、寄藏、故買贓物或為牙保者，處5年以下有期徒刑、拘役
或科或併科1千元以下罰金。
因贓物變得之財物，以贓物論。
附表：
┌──┬────┬─────┬────┬───┬──┬───────┬────┐
│編號│ 時 間  │  地 點   │所盜刷之│金額( │是否│ 所 犯 罪 名  │宣告刑  │
│    │        │          │信用卡及│新臺幣│既遂│              ├────┤
│    │        │          │卡號    │)     │    │              │減得之刑│
├──┼────┼─────┼────┼───┼──┼───────┼────┤
│ 1  │96年3月2│臺南市中華│臺灣新光│7,068 │既遂│共同行使偽造私│有期徒刑│
│    │0日16時5│東路3段72 │商業銀行│元    │    │文書          │肆月    │
│    │0分     │號1樓遠傳 │信用卡、│      │    │              ├────┤
│    │        │電信      │卡號5181│      │    │              │有期徒刑│
│    │        │          │-5400-01│      │    │              │貳月    │
│    │        │          │84-9905 │      │    │              │        │
├──┼────┼─────┼────┼───┼──┼───────┼────┤
│  2 │同日17時│臺南縣永康│同上    │39,900│未遂│共同意圖為自己│有期徒刑│
│    │09分    │市○○路14│        │元    │    │不法之所有，以│貳月    │
│    │        │9號燦坤3C │        │      │    │詐術使人將本人├────┤
│    │        │中華家電館│        │      │    │之物交付未遂  │有期徒刑│
│    │        │          │        │      │    │              │壹月    │
├──┼────┼─────┼────┼───┼──┼───────┼────┤
│  3 │同日17時│臺南縣永康│同上    │39,100│未遂│共同意圖為自己│有期徒刑│
│    │21分    │市○○路19│        │元    │    │不法之所有，以│貳月    │
│    │        │1號金吉利 │        │      │    │詐術使人將本人├────┤
│    │        │珠寶銀樓  │        │      │    │之物交付未遂  │有期徒刑│
│    │        │          │        │      │    │              │壹月    │
├──┼────┼─────┼────┼───┼──┼───────┼────┤
│  4 │同日17時│同上      │中國信託│34,700│未遂│共同意圖為自己│有期徒刑│
│    │23分    │          │商業銀行│元    │    │不法之所有，以│貳月    │
│    │        │          │、卡號45│      │    │詐術使人將本人├────┤
│    │        │          │63-0185-│      │    │之物交付未遂  │有期徒刑│
│    │        │          │0000-000│      │    │              │壹月    │
│    │        │          │3       │      │    │              │        │
├──┼────┼─────┼────┼───┼──┼───────┼────┤
│  5 │同日17時│臺南市中華│華僑商業│1,000 │既遂│共同行使偽造私│有期徒刑│
│    │36分    │東路1段8號│銀行、卡│元    │    │文書          │肆月    │
│    │        │優加力加油│號4563-1│      │    │              ├────┤
│    │        │站永昇站  │000-0000│      │    │              │有期徒刑│
│    │        │          │-0900   │      │    │              │貳月    │
├──┼────┼─────┼────┼───┼──┼───────┼────┤
│  6 │同日17時│臺南縣永康│同上    │5,785 │既遂│共同行使偽造私│有期徒刑│
│    │46分、51│市○○○路│        │元    │    │文書          │肆月    │
│    │分      │350號B1之 │        │3,560 │    │              ├────┤
│    │        │1-8家樂福 │        │元    │    │              │有期徒刑│
│    │        │有限公司中│        │      │    │              │貳月    │
│    │        │華店      │        │      │    │              │        │
├──┼────┼─────┼────┼───┼──┼───────┼────┤
│  7 │同日18時│臺南縣永康│同上    │10,400│未遂│共同意圖為自己│有期徒刑│
│    │01分、02│市○○○路│        │元    │    │不法之所有，以│貳月    │
│    │分      │346號1樓大│        │10,400│    │詐術使人將本人├────┤
│    │        │利嘉生活館│        │元    │    │之物交付未遂  │有期徒刑│
│    │        │          │        │      │    │              │壹月    │
└──┴────┴─────┴────┴───┴──┴───────┴────┘


司法院資訊處製作；財團法人民間司法改革基金會備份。
